【裁判字號】    99,簡上,718
【裁判日期】    991230
【裁判案由】    傷害等
【裁判全文】
臺灣桃園地方法院刑事判決             99年度簡上字第718號
上  訴  人
即  被  告  林建平
            楊英杰
            李翠華
            楊良慶
上列上訴人因傷害等案件，不服本院民國99年7 月28日98年度壢
簡字第2547號第一審刑事簡易判決（聲請簡易判決處刑案號：98
年度偵字第7330、7828號），提起上訴，本院管轄之第二審合議
庭判決如下：
    主  文
上訴駁回。
林建平、楊英杰、李翠華、楊良慶均緩刑貳年。
    事實及理由
一、證據能力部分：按被告以外之人於審判外之言詞或書面陳述
    ，除法律有規定者外，不得作為證據。又被告以外之人於審
    判外之陳述，雖不符前4 條之規定，而經當事人於審判程序
    同意作為證據，法院審酌該言詞陳述或書面陳述作成時之情
    況，認為適當者，亦得為證據。當事人、代理人或辯護人於
    法院調查證據時，知有第159 條第1 項不得為證據之情形，
    而未於言詞辯論終結前聲明異議者，視為有前項之同意，刑
    事訴訟法第159 條第1 項、第159 條之5 第1 項、第2 項分
    別定有明文。查本案認定事實所引用之卷證資料，除原已符
    同法第159 條之1 至第159 條之4 規定、及法律另有規定等
    傳聞法則例外規定，而得作為證據外，其餘卷證資料，並無
    證據證明係公務員違背法定程序所取得，而檢察官、被告4
    人等於本院審理時，均不爭執其證據能力，且本院審酌前揭
    陳述作成時之情況，並無違法取證之瑕疵，亦認以之作為證
    據為適當，是本件有關被告以外之人於審判外之言詞或書面
    陳述等供述證據，依前揭法條意旨，自均得為證據。
二、本案經本院審理結果，認原審判決認事用法及量刑均無不當
    ，應予維持，除(一)更正理由之論罪科刑欄「分別量處如主文
    所示之刑並定應執行之刑，均諭知易科罰金之折算標準」（
    見原審判決第4 頁第18、19行）為「各量處如主文所示之刑
    ，及分別諭知易科罰金之折算標準，並就被告林建平部分，
    定其應執行之刑，再諭知易科罰金之折算標準」；(二)據上論
    斷欄部分，補充「刑法第304 條第1 項」外，其餘犯罪事實
    、證據及理由，均引用附件第一審判決書之記載。
三、經查，本件被告林建平所犯強制、傷害；被告楊英杰所犯傷
    害；被告李翠華、楊良慶所犯公然侮辱等犯行，均事證明確
    ，原審因而依刑事訴訟法第449 條第1 項，刑法第28條、第
    277 條第1項 、第304 條第1 項、第309 條第1 項、第51條
    第6 款、第41條第1 項前段，刑法施行法第1 條之1 第1 項
    、第2 項前段，並審酌被告4 人等均無前科，且係同一社區
    之鄰居關係，僅因平日相處不睦或有齟齬及心生怨懟，不以
    和平方式處理而以此方式貶損他人名譽、傷害他人身體等一
    切情狀，就被告林建平部分，所犯傷害罪，處拘役20日，如
    易科罰金，以新臺幣（下同）1,000 元折算1 日，所犯強制
    罪，處拘役10日，如易科罰金，以1,000 元折算1 日，並定
    應執行刑為拘役30日，如易科罰金，以1,000 元折算1 日；
    就被告楊英杰部分，處拘役30日，如易科罰金，以1,000 元
    折算1 日；就被告李翠華、楊良慶部分，均處拘役15日，如
    易科罰金，均以1,000 元折算1 日，其認事用法均妥適，量
    刑亦未逾越法定刑的範圍，是被告4 人上訴均為無理由，均
    應予駁回。
四、復查被告4 人均無刑案前科，素行良好，有臺灣高等法院被
    告前案紀錄表4 份在卷可稽，並於本院行準備程序時當庭均
    相互達成和解、宥恕對方犯行，有本院準備程序筆錄1 份在
    卷可稽（見本院卷第35頁反面至第36頁），本院念其等均僅
    因一時失慮，致罹刑典，信其等經此偵、審教訓後，應知所
    警惕，而無再犯之虞，故認被告4 人所宣告之刑以暫不執行
    為適當，併均予宣告緩刑2 年，以啟自新。
據上論斷，依刑事訴訟法第455 條之1 第1 項、第3 項、第368
條、第373 條，刑法第74條第1 項第1 款，判決如主文。
本案經檢察官蔡佩玲到庭執行職務。
中    華    民    國    99    年    12    月    30    日
                  刑事第八庭    審判長法  官   劉為丕
                                      法  官   呂綺珍
                                      法  官   謝枚霏
以上正本證明與原本無異。
不得上訴。
                                      書記官   冒佩妤
中    華    民    國    99    年    12    月    31    日
附錄本判決論罪之法條全文：
中華民國刑法第277 條第1 項（普通傷害罪）
傷害人之身體或健康者，處3 年以下有期徒刑、拘役或1 千元以
下罰金。
中華民國刑法第304 條第1 項（強制罪）
以強暴、脅迫使人行無義務之事或妨害人行使權利者，處3 年以
下有期徒刑、拘役或3百元以下罰金。
中華民國刑法第309 條第1項（公然侮辱罪）
公然侮辱人者，處拘役或3 百元以下罰金。

司法院資訊處製作；財團法人民間司法改革基金會備份。
